臺灣臺中地方法院民事判決
110年度訴字第2484號
原      告  吳○○  
訴訟代理人  吳存富律師
            林修平律師
被      告  林○○  
訴訟代理人  張恩鴻律師
上列當事人間請求損害賠償事件，本院於中華民國110年11月25
日言詞辯論終結，判決如下：
    主    文
原告之訴及假執行之聲請均駁回。
訴訟費用由原告負擔。
    事實及理由
一、原告主張：（一）兩造於民國103年6月27日結婚，被告婚前
    即與訴外人 吳○○藕斷絲連，嗣婚後被告仍不斷以手機通訊
    軟體Between與 吳○○聯繫，更有傳送裸照之行為，顯見被告
    於104年間有外遇、與 吳○○合意性交等行為。（二）嗣被告
    於中國大陸工作生活時，被告坦承於109年8月7日花費人民
    幣3,000元與他人為性交易合意性交之行為。足徵被告確實
    有於婚後不斷外遇、與他人合意性交之行為，嚴重侵害原告
    基於配偶關係之身分法益，為此依民法第184條第1項、第19
    5條第1項前段、第3項之規定，請求被告賠償等語。並聲明
    ：（一）被告應給付原告新臺幣100萬元，及自起訴狀繕本
    送達翌日起至清償日止，按年息5%計算之利息；（二）願供
    擔保，請准宣告假執行。
二、被告則以：（一）原告主張被告與 吳○○外遇、合意性交等
    行為，原告於103、104年間已得知此事（被證5），距原告
    起訴時已逾2年以上，顯已罹於消滅時效，被告為時效抗辯
    拒絕給付。（二）原告主張被告於109年8月7日為性交易之
    行為云云，惟原告提出之證據不足證明確有此事，被告否認
    之。原證6之微信對話紀錄，係原告擅自拿被告手機與他人
    傳訊，並非出自被告之意思表示；至被告於原證3、原證4、
    原證5對話中提及花錢解決生理需求及帶小姐回家睡等語，
    當時只想給出原告想聽的答案，企圖以此解脫原告連環砲似
    的逼問等語，資為抗辯。並聲明：（一）原告之訴及假執行
    之聲請均駁回；（二）如受不利判決，願供擔保請准宣告免
    為假執行。
三、兩造不爭執之事實：
（一）兩造於103年6月27日結婚。
（二）原告就被告所為時效抗辯部分不再爭執。
四、本院認定之理由
（一）關於原告主張（一）部分，說明如下：
　　　按因侵權行為所生之損害賠償請求權，自請求權人知有損
      害及賠償義務人時起，二年間不行使而消滅；時效完成後
      ，債務人得拒絕給付，民法第197條第1項前段、第144條
      第1項分別定有明文。被告就此部分所為時效抗辯拒絕給
      付，業據提出被證5之對話紀錄為證，原告既不爭執，其
      請求賠償即無理由。
（二）關於原告主張（二）部分，說明如下：
　　　按因故意或過失，不法侵害他人之權利者，負損害賠償責
      任，故意以背於善良風俗之方法，加損害於他人者亦同。
      於不法侵害他人基於父、母、子、女或配偶關係之身分法
      益而情節重大者，被害人雖非財產上之損害，亦得請求賠
      償相當之金額，固然為民法第184條第1項、第195條第3項
      準用第1項所明定。但當事人主張有利於己之事實者，就
      其事實有舉證之責任，於民事訴訟法第277條前段亦定有
      明文。本件原告既主張被告於109年8月7日為性交易，致
      不法侵害原告基於配偶關係之身分法益而情節重大，自應
      由原告就此要件事實之存在，負舉證責任。而原告所為之
      舉證，無非提出原證3、原證4、原證5之兩造對話紀錄，
      及原證6之微信對話紀錄，為其論據。惟查：
　　　1.原告引述原證3部分如下：「被告：我選擇花錢解決生
        理需求，我不認為是對的行為」（節錄）、「被告：我
        也說花錢解決生理需求是錯的，我不認為這行為上我有
        什麼無辜的」（節錄）、「原告：把轉給小姐錢的紀錄
        截圖給我，還有你什麼時候叫過陳念這個小姐。把紀錄
        找給我」、「被告：現金給沒轉帳」、「原告：給多少
        錢。你點他的紀錄」、「原告：把媽媽桑的微信發我」
        「被告：他的媽媽不是甘澤我沒加過，那天下班門口遇
        到的所以沒應酬的買單紀錄，我這裡有的照片之前都刪
        掉了，要看你可以看我之前應酬發給你看過的消費明顯
        ，裡面會有他的名字」、「原告：我幾乎都有問你小姐
        名字，就是沒看到請你去找」、「原告：那我就問言智
        障」、「被告：3000」。原告引述原證4、原證5部分如
        下：「原告：你8月7日凌晨帶回家上床的那個小姐叫什
        麼名字？被告：程念，那個時候在門口遇到。」「原告
        ：你約她的對不對。被告：她要下班在門口遇到。她說
        怎麼一個人怎麼都沒有點她。原告：然後你就約她回家
        上床啊？被告：對啊，那個時候就想著花錢解決嘛，又
        不談感情就花錢解決了事。」「原告：3000塊嗎（人民
        幣）你確定你有給她錢嗎？被告：對。原告：我再問你
        一次，她什麼時候離開我們家？被告：早上。他們有分
        兩種，一種是2500快餐一種是3000人家待到早上我就是
        給3000塊。」被告亦不否認其於原證3、原證4、原證5
        對話中提及花錢解決生理需求及帶小姐回家睡等語。但
        此等被告審判外之陳述，不生訴訟法上自認之效力。依
        原證3所示，原告自109年8月7日凌晨1時11分許起至109
        年8月8日凌晨0時48分止，一直連續聯絡、逼問被告行
        蹤之情狀，確實足以令人感受到過大的壓力，故被告辯
        稱當時只想給出原告想聽的答案，企圖以此解脫原告連
        環砲似的逼問等語，並不違反情理。因此，僅憑上開可
        能是敷衍應付原告之被告審判外陳述，尚難斷定被告有
        於109年8月7日為性交易之事實存在。
　　　2.原告指稱原證6為被告與業者之對話紀錄，並予引述：
        「被告：大召你們家帶小姐開房怎麼算。大召：你們自
        己談。被告：程念收我3000這樣合理嗎。大召：你問微
        微，不是我的房。」但依被告提出被證3之群組3人對話
        顯示：「被告：那微信是凱琳拿我手機傳的」「原告：
        我問帶小姐開房價格，人家說自己跟小姐講好，就你大
        方給3000」，足認被告所辯原證6微信對話紀錄係原告
        擅自拿被告手機與他人傳訊，並非出自被告之意思表示
        乙節為可採，而原證6之被告表意既是原告所偽造，自
        不能作為上開被告審判外陳述之佐證。
　　　3.從而，依原告舉證結果，不足以確信被告有於109年8月
        7日為性交易之事實存在；況縱認有此事存在，單一次
        不涉感情之性交易，是否即足認侵害原告基於配偶關係
        之身分法益而「情節重大」，亦非無商榷餘地。總之，
        原告既未能證明民法第195條第3項之要件事實存在，其
        請求賠償即無理由。
（三）原告宣稱被告於婚後不斷外遇、與他人合意性交，惟所述
      具體事實僅有原告主張（一）（二）部分，所謂「不斷」
      影射其他，顯係誇大渲染之詞，殊不足取。
（四）綜上所述，原告依民法侵權行為法律關係，請求被告給付
      其100萬元並加計法定遲延利息，為無理由，應予駁回；
      假執行之聲請失所依附，併予駁回。
五、本件事證已臻明確，兩造其餘之攻擊、防禦方法，核與判決
    結果不生影響，毋庸逐一論列，併此敘明。
六、訴訟費用負擔之依據：民事訴訟法第78條。
中　　華　　民　　國　　110 　年　　12　　月　　16　　日
                  民事第二庭    法  官  蔡嘉裕
正本係照原本作成。
如對本判決上訴，須於判決送達後20日內向本院提出上訴狀。如
委任律師提起上訴者，應一併繳納上訴審裁判費。
中　　華　　民　　國　　110 　年　　12　　月　　16　　日
                                書記官  譚系媛